# 房屋改扩建的入账问题

提问人：dxxd_ren 时间：2020-01-12 10:58:40
一厂房净值 1000 多万元，现在改扩建，在原来的基础上加高，这 1000 多万元可不可以一次性计入改扩建后的房屋，还是说要将被扒掉的房顶以合理的方式估计合理的金额计入营业外支出？

回答人：chenyiwei
要将被扒掉的房顶以合理的方式估计合理的金额计入营业外支出。或者如果确实无法确定拆除部分的原账面价值的，则至少将拆除部分的变价收入从在建工程成本中扣除。